---
title: "Problema_1"
author: "JuanRomero"
date: "29/4/2021"
output: html_document
---

```{r setup, include=FALSE}
knitr::opts_chunk$set(echo = TRUE)
```



```{r Carga de archivo}

load("input_data/data.RData")


```
### 1. Que tipo de dato es info_estudiantes

```{r 1. info_estudiantes tipo}

print("Tipo Infor estudiantes")

typeof(info_estudiantes)

print("info estudiante ses una lista")

```

2. Cuantos elementos tiene info_estudiantes

```{r 2. info_estudiantes tipo}

print("Elementos")
str(info_estudiantes)

```

### 3. Que representa cada uno de los elementos de info_estudiante
```{r 3. representacion de datos}

min(info_estudiantes$carnet)
max(info_estudiantes$carnet)
length(info_estudiantes$carnet[is.na(info_estudiantes$carnet)])
print("La variable carnet es una lista de 8000 de codigos de estudiantes desde el 2016 a 2019, no contiene datos null/na")

min(info_estudiantes$promedio)
max(info_estudiantes$promedio)
length(info_estudiantes$promedio[is.na(info_estudiantes$promedio)])
print("La variable carnet es una lista de 8000 del promedio de los estudiantes, el valor maximo es de 100 y el menos 40, no contiene datos null/na")


table(info_estudiantes$tipo)
length(info_estudiantes$tipo[is.na(info_estudiantes$tipo)])
print("La variable carnet es una lista de 8000 categorias o tipos de estudiantes, los tipos estan definidos por A, B, C, D,  no contine datos null/na")

```

### 4. Cual es la media de los estudiantes ingresados en el anho 2019?
```{r 4. media de estudiantes ingresado 2019}
mean(info_estudiantes$promedio[as.numeric(info_estudiantes$carnet) >=19000000 & as.numeric(info_estudiantes$carnet) < 20000000])

```


###  5. Cual es la suma de desviacion estándar de los estudiantes que ingresaron en el año 2016 y 2018?
```{r 5. desviacion standar}

sd_2016 <- sd(info_estudiantes$promedio[as.numeric(info_estudiantes$carnet) >=16000000 & as.numeric(info_estudiantes$carnet) < 17000000])
sd_2018 <- sd(info_estudiantes$promedio[as.numeric(info_estudiantes$carnet) >=18000000 & as.numeric(info_estudiantes$carnet) < 19000000])

sd_sum =  sd_2016 + sd_2018

sd_sum
```

### 6. Cual es el minimo de notas de aquellos estudiantes donde su carnet termina con los numeros 45 a 48? 

```{r 6. minimo notas}

nota_45_48 <- info_estudiantes$promedio[as.numeric(substr(info_estudiantes$carnet, 7, 8)) >= 45 & as.numeric(substr(info_estudiantes$carnet, 7, 8)) <= 48]
print("La nota minima de los estudiantes que terminan en 45 a 48 es: ")
min(nota_45_48)

print("Las 10 notas minimas de los estudiantes que terminan en 45 a 48 son: ")
unique(nota_45_48[order(nota_45_48)])[0:10]

```

###  7. Cual es la probabilidad de que un estudiante tipo A tenga una nota mayor a 85?


```{r 7. probabilidad}

notas_tipo_a <- info_estudiantes$promedio[info_estudiantes$tipo == "A"]


probabilidad <- length(notas_tipo_a[notas_tipo_a > 85]) / length(notas_tipo_a)

print(paste("La probabilidad de que un estudiante tipo A saque una nota mayor a 80 es ", probabilidad ))


```
### Cual es la probabilidad de que un estudiante tipo C haya ingresado en el anho 2017 o 2019

```{r 8. probabilidad}

estudiantes_tipo_c <- info_estudiantes$carnet[info_estudiantes$tipo == "C"]

probabilidad <- length(estudiantes_tipo_c[as.numeric(substr(estudiantes_tipo_c,0,2)) == 17 | as.numeric(substr(estudiantes_tipo_c,0,2)) == 19 ]) / length(estudiantes_tipo_c)

print(paste("La probabilidad de que un estudiante tipo C haya ingresado en 2017 o 2019 ", probabilidad ))

```